臺灣彰化地方法院民事裁定  100年度事聲字第88號
異  議  人
即 債務 人  陳 信 龍
            龔 金 玉
相  對  人
即 債權 人  陳 婉 珍
            陳 麗 珍
            陳 婉 琳
上列當事人間聲請確定執行費用額事件，異議人對於民國100年9
月27日本院民事執行處司法事務官所為裁定(100年度司執聲字第
10號民事裁定），提出異議，本院裁定如下：
    主    文
異議駁回。
    理    由
一、按債權人因強制執行而支出之費用，得求償於債務人者，得
    準用民事訴訟法第91條之規定，向執行法院聲請確定其數額
    ；依此規定確定之執行費用額，應於裁定送達之翌日起，加
    給按法定利率計算之利息,強制執行法第29條第1項、民事訴
    訟法第91條第2項定有明文。
二、異議意旨略以：本案訴訟之初，異議人因念及親情，不與爭
    論，希望為了上一代，大家可以和平相處。相對人忝為繼承
    人卻全無侍奉先祖父母，均由異議人龔金玉服侍兩老終老。
    原始家產分配是繼承人均分得部分，異議人因不懂法律，才
    讓相對人將繼承之土地全部登記為己有。異議人之應有權利
    得不到申張，卻又因判決致寄人籬下，何以法律如此保障狡
    詐之人？本件標的物尚有界標爭議，毗鄰門牌號碼彰化縣芳
    苑鄉○○路○○段463號房屋，約有2分之1左右均為界內，
    且被他人占用，非異議人所占用，但全部費用均由無辜的異
    議人負擔，實有欠公允，請予重新計算本件費用額之負擔等
    語，並提出備忘錄影本1紙。
三、經查，兩造間請求返還土地等事件，相對人即債權人以本院
    92 年度訴字第948號、台灣高等法院台中分院93年度上易字
    第355號民事確定判決為執行名義,聲請對異議人即債務人為
    強制執行，並經本院民事執行處100年度司執字第13426號於
    100年8月15日執行完畢；而相對人於該強制執行事件，計繳
    納執行費新台幣（下同）31,429元、支出測量複丈費20,000
    元，合計51,429元，有執行費繳納收據及地政規費繳款憑證
    影本在卷可參。本院民事執行處司法事務官調卷審查後，因
    而裁定異議人應給付相對人之執行費用額為51,429元，及自
    裁定送達異議人之翌日起至清償日止,按年息百分之5計算之
    利息，洵無違誤。異議人雖以執行標的土地界標有爭議，尚
    有他人所有之鄰屋占用為由聲明異議。惟前開地政規費之計
    收標準，係以每筆土地4,000元計算（5筆共20,000元），執
    行費則依相對人請求返還土地之標的價額392萬8,683元乘以
    0.8計算（即31,4 29元），均與毗鄰門牌號碼彰化縣芳苑鄉
    ○○路草二段463號房屋是否有占用土地無關。 異議人以本
    件標的物尚有界標爭議，前開他人所有之鄰屋半數占用標的
    土地，執行費用均由其負擔，有欠公允等語，尚有誤會。至
    所述其因繼承取得之應有權利得不到申張，何以法律保障狡
    詐之人云云，乃執行名義成立前兩造間實體之爭執事項，並
    非執行法院所應審究，亦與執行費用額之計算及確定無涉。
    異議人聲明異議，為無理由，應予駁回。
四、依強制執行法第30條之1、民事訴訟法第民事訴訟法第240條
    之4第3項後段，裁定如主文。
中    華    民    國   100    年    10    月    24    日
                          民事第一庭
                              法  官  陳 瑞 水
以上正本係照原本作成。
如對本裁定抗告，須於裁定送達後10日內向本院提出抗告狀，並
繳納抗告裁判費新台幣1000元。
中    華    民    國   100    年    10    月    24    日
                              書記官  蕭 美 鈴